【裁判字號】    98,附民,114
【裁判日期】    981030
【裁判案由】    請求賠償損害
【裁判全文】
臺灣苗栗地方法院刑事附帶民事訴訟判決
原      告  丙○○
            乙○○
被      告  甲○○
上列當事人間因被告丁○○殺人等案件，經原告提起刑事附帶民
事訴訟，請求損害賠償，本院判決如下︰
    主    文
原告之訴及假執行之聲請均駁回。
    事    實
一、原告方面：聲明及陳述均如刑事附帶民事訴訟起訴狀所載（
    詳附件）。
二、被告方面：被告未為任何陳述，亦未提出任何書狀。
    理    由
一、按刑事訴訟法第487 條第1 項所定附帶民事訴訟之對象，除
    刑事被告外，固兼及於依民法負賠償責任之人。惟該條項所
    稱之「依民法負賠償責任之人」，係指該刑事案件中依民法
    規定應負賠償責任之人而言。故附帶民事訴訟之原告所主張
    之共同加害人，必以在刑事訴訟程序中經認定係共同侵權行
    為之人，始得謂為依民法負賠償責任之人，否則對之提起是
    項附帶民事訴訟，即難謂合法（最高法院87年度臺抗字第27
    8 號、90年度臺抗字第549 號判決意旨參照）。
二、經查：本件依原告等人對被告甲○○提起刑事附帶民事訴訟
    之請求原因事實觀之，其等係認被告甲○○明知未經許可不
    得持有槍彈，竟非法與以持有並進而提供被告丁○○非法使
    用，而被告丁○○明知手中持槍彈並以食指置於槍枝扳機上
    ，隨時均能擊發子彈，而於被害人廖信雄欲拉取其手中之槍
    枝時，且在兩人肢體相接極近距離間，仍不違其本意，壓扣
    該槍枝之扳機而射擊1 發子彈，造成被害人廖信雄因而死亡
    ，被告甲○○對於本件事故之發生，顯屬故意之行為，其故
    意之行為與被害人廖信雄之死亡結果間顯有相當因果關係，
    應與被告丁○○負共同侵權行為之連帶損害賠償責任云云。
    然被告甲○○並非本院98年度重訴字第2 號殺人等案件之刑
    事被告，且本件附帶民事訴訟所依附之刑事訴訟程序認定之
    犯罪事實，僅認被告丁○○係槍擊被害人廖信雄致死之行為
    人，並未認定被告甲○○亦涉犯刑法第271 條第1 項之殺人
    罪或與被告丁○○就殺人部分有共犯關係，有臺灣苗栗地方
    法院檢察署98年度偵字第2250號起訴書及本院98年度重訴字
    第2 號判決在卷可稽，是刑事訴訟程序中既未認定被告甲○
    ○與被告丁○○係共犯刑法第271 條第1 項之殺人罪，自非
    共同侵權行為人，揆諸首揭說明，原告等人依共同侵權行為
    之規定，對被告甲○○提起本件刑事附帶民事訴訟，於法顯
    有未合，應予駁回；又原告之訴既經駁回，其假執行之聲請
    亦失所附麗，應併予駁回。
三、至被告丁○○部分，另由本院裁定移送本院民事庭審理，附
    此敘明。
四、依刑事訴訟法第502條第1項，判決如主文。
中    華    民    國    98    年    10    月    30    日
                  刑事第三庭  審判長  法  官  柳章峰
                                      法  官  顏苾涵
                                      法  官  林佩儒
上正本證明與原本無異。
如不服本判決，應於收受送達後10日內向本院提出上訴書狀（應
敘述具體理由並附繕本）。
上訴書狀如未敘述理由，應於上訴期間屆滿後20日內補提理由書
於本院。
                                      書記官  陳玲君
中    華    民    國    98    年    10    月    30    日

司法院資訊處製作；財團法人民間司法改革基金會備份。
